# 请教陈老师，非金融机构证券交易营业税核算的问题

提问人：美丽人生 2010 时间：2010-11-03 19:30:30
陈老师，请问非金融机构证券交易的营业税，应该放在投资收益项目下还是营业税金及附加下呢？
我公司是私募公司，营业收入是比较小的，股权交易比较大，证券交易也比较大，这两的收益目前放在投资收益里。如果把相应税金放在营业税金及附加下，则可能出现营业收入不足以覆盖营业税金及附加的问题。
谢谢！

回答人：chenyiwei
这种情况的一般考虑是：与相关的收益在利润表上所计入的项目对应。如果在利润表上反映为投资收益的，则与之直接相关的营业税及附加相应冲减投资收益。

回答人：chenyiwei
回复 报纸 美丽人生 2010 的帖子准则此处的“经营活动”概念是不包含投资活动的狭义概念。对于私募投资公司，实际上具有类金融性质，可以参考相关金融企业对经营、投资活动的划分口径。